---
title: "Ejercicio regresión 1"
author: "Julio Sorroche García"
date: "10 de enero de 2018"
output: html_document
---
```{r setup, include=FALSE}
knitr::opts_chunk$set(echo = TRUE)
knitr::opts_chunk$set(error = FALSE)
knitr::opts_chunk$set(tidy = TRUE)
library(xtable)
```
  
#### La siguiente tabla muestra la equivalencia entre dos escalas de medición de la sensibilidad de una película:

```{r presentacion, echo=FALSE}
DIN <- c(12,15,18,21,24,27,30,33,36)
ASA <- c(12.5,25,50,100,200,400,800,1600,3200)

movieFrame = data.frame(DIN,ASA)
colnames(movieFrame) <- c("DIN","ASA")
movieFramet <- data.frame(t(movieFrame))
rm(DIN,ASA)
```
<br/>
```{r showtabla, echo = FALSE, results="asis"}
centro <-rep('c',ncol(movieFramet)+1)
tabla <- xtable(movieFramet, caption = "Datos disponibles sobre película",auto=TRUE,align=centro)
print(tabla, type = "html",include.colnames=FALSE,width=400)
```

##### a)  Dibujar la nube de puntos

```{r plots, fig.align='center', echo=FALSE}
y_range <- range(0, movieFrame[,"ASA"])
x_range <- range(0, movieFrame[,"DIN"])

plot(movieFrame[,"DIN"],movieFrame[,"ASA"],type="o", col="blue",ann=FALSE,axes=FALSE,ylim=y_range,xlim=x_range)
title(main="Sensibilidad", col.main="dark green", font.main=2)
title(xlab="DIN", col.lab=rgb(0,0.6,0))
title(ylab="ASA", col.lab=rgb(0,0.6,0))
axis(2, las=1, at=300*0:y_range[2])
axis(1, las=1, at=3*0:x_range[2])
box()
```

#####  b) Ajustar un modelo lineal $f1(x)$ que permita aproximar la sensibilidad de una película. Evaluar $f1(25)$ ¿Qué coeficientes de $f1(x)$ son necesarios para un buen ajuste? ¿Es buen modelo? Dibujar la función obtenida junta a la nube de puntos.

```{r, echo=FALSE}
DINpre = movieFrame$DIN;
f1x <- lm(movieFrame$ASA  ~ DINpre, data=movieFrame )
f1x_prediction <- predict(f1x,data.frame(DINpre = 25))
```

<p style='font-size:15px'>**Ajuste del modelo lineal:**</p>

```{r f1x}
summary(f1x)
```

<p style='font-size:15px'>Este evalua a `r round(f1x_prediction,2)`.[^1]</p> 
<p style='font-size:15px'> Por tanto el coeficiente necesario es **`r ceiling(summary(f1x)$coefficients[2])`**, siendo el modelo: $`r ceiling(summary(f1x)$coefficients[1])` +`r ceiling(summary(f1x)$coefficients[2])`x$</p>

<p style='font-size:15px'>**Gráfica con la función obtenida del modelo lineal:**</p>

```{r f1xplot, echo=FALSE,fig.align='center'}
f1xall <- predict(f1x,data=movieFrame$DIN)
f1xallPlot <- data.frame(predicted=unname(f1xall),DIN = movieFrame$DIN)

y_range <- range(f1xallPlot[,"predicted"], movieFrame[,"ASA"])
x_range <- range(0, f1xallPlot[,"DIN"])

plot(movieFrame[,"DIN"],movieFrame[,"ASA"],type="o", col="blue",ann=FALSE,axes=FALSE,ylim=y_range,xlim=x_range)
title(main="Predicción f1(DIN)", col.main="dark green", font.main=2)
title(xlab="DIN", col.lab=rgb(0,0.6,0))
title(ylab="ASA", col.lab=rgb(0,0.6,0))
axis(2, las=1, at=300*ceiling(y_range[1]):y_range[2])
axis(1, las=1, at=3*0:x_range[2])
box()

lines(f1xallPlot$DIN,f1xallPlot$predicted, type="o", pch=6, lty=2, col="red")
legend(1, y_range[2], c("Nube de puntos","f1(x)"), cex=1, col=c("blue","red"), pch=c(1,6), lty=1:2)
```
</br>
```{r deletethis1, echo=FALSE}
rm(x_range,y_range,movieFramet,f1x_prediction,f1xall,f1xallPlot,tabla)
```
##### c) Ajustar un modelo de segundo grado $f2(x)$ que permita aproximar la sensibilidad de una película. Evaluar $f2(25)$ ¿Qué coeficientes de $f2(x)$ son necesarios para un buen ajuste? ¿Es buen modelo? Dibujar la función obtenida junta a la nube de puntos.

```{r f2x, echo=FALSE}
f2x <- lm(movieFrame$ASA  ~ poly(DINpre,degree=2), data=movieFrame )
f2x_prediction <- predict(f2x,data.frame(DINpre = 25))
```


<p style='font-size:15px'>**Ajuste del modelo de segundo grado:**</p>

```{r f2xsum}
summary(f2x)
```


<p style='font-size:15px'>Este evalua a **`r round(f2x_prediction,2)`.**</p>
<p style='font-size:15px'> Por tanto los coeficientes necesarios son **`r ceiling(summary(f2x)$coefficients[2])`** en primer grado y **`r ceiling(summary(f2x)$coefficients[3])`** en segundo, siendo el modelo: **$`r ceiling(summary(f2x)$coefficients[1])`+`r ceiling(summary(f2x)$coefficients[2])`x +`r ceiling(summary(f2x)$coefficients[3])`x^{2}$**</p>


<p style='font-size:15px'>**Gráfica con la función obtenida del modelo polinómico de segundo grado:**</p>

```{r f2xplot, echo=FALSE,fig.align='center'}
f2xall <- predict(f2x,data=movieFrame$DIN)
f2xallPlot <- data.frame(predicted=unname(f2xall),DIN = movieFrame$DIN)

y_range <- range(f2xallPlot[,"predicted"], movieFrame[,"ASA"])
x_range <- range(0, f2xallPlot[,"DIN"])

plot(movieFrame[,"DIN"],movieFrame[,"ASA"],type="o", col="blue",ann=FALSE,axes=FALSE,ylim=y_range,xlim=x_range)
title(main="Predicción f2(DIN)", col.main="dark green", font.main=2)
title(xlab="DIN", col.lab=rgb(0,0.6,0))
title(ylab="ASA", col.lab=rgb(0,0.6,0))
axis(2, las=1, at=300*ceiling(y_range[1]):y_range[2])
axis(1, las=1, at=3*0:x_range[2])
box()

lines(f2xallPlot$DIN,f2xallPlot$predicted, type="o", pch=2, lty=6, col="orange")
legend(1, y_range[2], c("Nube de puntos","f2(x)"), cex=1, col=c("blue","orange"), pch=1:2, lty=c(1,6))
```

```{r deletethis2, echo=FALSE}
rm(x_range,y_range,f2x_prediction,f2xall,f2xallPlot)
```

##### c) Ajustar un modelo de tercer grado $f3(x)$ que use polinomiso ortogonales. Evaluar $f3(25)$ ¿Qué coeficientes de $f3(x)$ son necesarios para un buen ajuste? ¿Es buen modelo? Dibujar la función obtenida junta a la nube de puntos.

```{r f3x, echo=FALSE}
f3x <- lm(movieFrame$ASA  ~ poly(DINpre,degree=3), data=movieFrame )
f3x_prediction <- predict(f3x,data.frame(DINpre = 25))
```

<p style='font-size:15px'>**Ajuste del modelo de tercer grado ortogonal:**</p>
###### La función "poly" utiliza polinomios ortogonales a menos que se le indique lo contrario

```{r f3xsum}
summary(f3x)
```

<p style='font-size:15px'>Este evalua a **`r round(f3x_prediction,2)`.**</p>
<p style='font-size:15px'> Por tanto los coeficientes necesarios son **`r ceiling(summary(f3x)$coefficients[2])`** en primer grado y **`r ceiling(summary(f3x)$coefficients[3])`** en segundo y **`r ceiling(summary(f3x)$coefficients[4])`** en tercero, siendo el modelo: **$`r ceiling(summary(f3x)$coefficients[1])`+`r ceiling(summary(f3x)$coefficients[2])`x +`r ceiling(summary(f3x)$coefficients[3])`x^{2} +`r ceiling(summary(f3x)$coefficients[4])`x^{3}$**</p>


<p style='font-size:15px'>**Gráfica con la función obtenida del modelo polinómico de tercer grado:**</p>

```{r f3xplot, echo=FALSE,fig.align='center'}
f3xall <- predict(f3x,data=movieFrame$DIN)
f3xallPlot <- data.frame(predicted=unname(f3xall),DIN = movieFrame$DIN)

y_range <- range(f3xallPlot[,"predicted"], movieFrame[,"ASA"])
x_range <- range(0, f3xallPlot[,"DIN"])

plot(movieFrame[,"DIN"],movieFrame[,"ASA"],type="o", col="blue",ann=FALSE,axes=FALSE,ylim=y_range,xlim=x_range)
title(main="Predicción f3(DIN)", col.main="dark green", font.main=2)
title(xlab="DIN", col.lab=rgb(0,0.6,0))
title(ylab="ASA", col.lab=rgb(0,0.6,0))
axis(2, las=1, at=300*ceiling(y_range[1]):y_range[2])
axis(1, las=1, at=3*0:x_range[2])
box()

lines(f3xallPlot$DIN,f3xallPlot$predicted, type="o", pch=18, lty=2, col="green")
legend(1, y_range[2], c("Nube de puntos","f3(x)"), cex=1, col=c("blue","green"), pch=c(1,18), lty=c(1,2))
```


######  (e) Enfrentar los valores ajustados a los residuos de las tres funciones. Gráficamente, ¿qué función ajusta mejor?

<p style='font-size:15px'>**Valores ajustados y residuos de la función $f1(x)$:**</p>

```{r f1xplotres, echo=FALSE,fig.align='center'}
f1xall <- predict(f1x,data=movieFrame$DIN)
f1xallPlot <- data.frame(predicted=unname(f1xall),DIN = movieFrame$DIN)

y_range <- range(floor(residuals(f1x)[which.min(residuals(f1x))]), ceiling(residuals(f1x)[which.max(residuals(f1x))]))
x_range <- range(floor(f1xallPlot[which.min(f1xallPlot[,"predicted"]),"predicted"]), ceiling(f1xallPlot[which.max(f1xallPlot[,"predicted"]),"predicted"]))


plot(f1xallPlot[,"predicted"],residuals(f1x),type="o", col="red",ann=FALSE,axes=FALSE,ylim=y_range,xlim=x_range)
title(main="Residuos f1(DIN)", col.main="dark green", font.main=2)
title(xlab="Valores", col.lab=rgb(0,0.6,0))
title(ylab="Residuos", col.lab=rgb(0,0.6,0))

axis(2, las=1, at=300*y_range[1]:y_range[2])
axis(1, las=1, at=200*x_range[1]:x_range[2])
box()
```

<p style='font-size:15px'>**Valores ajustados y residuos de la función $f2(x)$:**</p>

```{r f2xplotres, echo=FALSE,fig.align='center'}
f2xall <- predict(f2x,data=movieFrame$DIN)
f2xallPlot <- data.frame(predicted=unname(f2xall),DIN = movieFrame$DIN)

y_range <- range(floor(residuals(f2x)[which.min(residuals(f2x))]), ceiling(residuals(f2x)[which.max(residuals(f2x))]))
x_range <- range(floor(f2xallPlot[which.min(f2xallPlot[,"predicted"]),"predicted"]), ceiling(f2xallPlot[which.max(f2xallPlot[,"predicted"]),"predicted"]))


plot(f2xallPlot[,"predicted"],residuals(f2x),type="o", col="orange",ann=FALSE,axes=FALSE,ylim=y_range,xlim=x_range)
title(main="Residuos f2(DIN)", col.main="dark green", font.main=2)
title(xlab="Valores", col.lab=rgb(0,0.6,0))
title(ylab="Residuos", col.lab=rgb(0,0.6,0))

axis(2, las=1, at=300*y_range[1]:y_range[2])
axis(1, las=1, at=200*x_range[1]:x_range[2])
box()
```

<p style='font-size:15px'>**Valores ajustados y residuos de la función $f3(x)$:**</p>

```{r f3xplotres, echo=FALSE,fig.align='center'}
f3xall <- predict(f3x,data=movieFrame$DIN)
f3xallPlot <- data.frame(predicted=unname(f3xall),DIN = movieFrame$DIN)

y_range <- range(floor(residuals(f3x)[which.min(residuals(f3x))]), ceiling(residuals(f3x)[which.max(residuals(f3x))]))
x_range <- range(floor(f3xallPlot[which.min(f3xallPlot[,"predicted"]),"predicted"]), ceiling(f3xallPlot[which.max(f3xallPlot[,"predicted"]),"predicted"]))


plot(f3xallPlot[,"predicted"],residuals(f3x),type="o", col="green",ann=FALSE,axes=FALSE,ylim=y_range,xlim=x_range)
title(main="Residuos f3(DIN)", col.main="dark green", font.main=2)
title(xlab="Valores", col.lab=rgb(0,0.6,0))
title(ylab="Residuos", col.lab=rgb(0,0.6,0))

axis(2, las=1, at=20*y_range[1]:y_range[2])
axis(1, las=1, at=200*x_range[1]:x_range[2])
box()
```

<p style='font-size:15px'>En la última gráfica podemos ver que los residuos se concentran más al comienzo, con los valores más bajos. Esto indica que $f3(x)$ es la función que mejor se ajusta. Los residuos y los valores obtenidos deben ser cuanto más cercanos posible.</p>


#####  (e) Comparar los modelos para ver qué modelo es el mejor (usar comando que hemos visto de R).
```{r anovameves}
anova(f1x,f2x,f3x)
```
```{r temp, echo=FALSE}
p1 = anova(f1x,f2x,f3x)$`Pr(>F)`[2]
p2 = anova(f1x,f2x,f3x)$`Pr(>F)`[3]
```
<p style='font-size:15px'>Como podemos observar, el coeficiente P del modelo nº 2 respecto al modelo nº 1 es de **`r p1`**, mientras que del modelo nº 3 al modelo nº 2 es de **`r p2`**.</p> <p>Aunque el coeficiente es mayor en el primer caso, la importancia de este último coeficiente es mayor. Esto es debido a que la comparación entre modelos ocurre en el orden establecido en anova, lo que implica que mientras que el segundo modelo es mucho mejor que el primero, el **tercero** a su vez es incluso mejor que los dos anteriores.</p>


[^1]: Mientras que los resúmenes poseen los datos exactos, las evaluaciones han sido limitadas a dos decimales y los coeficientes han sido redondeados superiormente.